【裁判字號】    99,消債更,60
【裁判日期】    990421
【裁判案由】    更生事件
【裁判全文】
臺灣板橋地方法院民事裁定            99年度消債更字第60號
聲  請  人  甲○○
上列當事人因消費者債務清理事件聲請更生，本院裁定如下：
    主  文
更生之聲請駁回。
聲請費用由聲請人負擔。
    理  由
一、按債務人與金融機構協商成立者，不得聲請更生或清算，但
    因不可歸責於己之事由，致履行顯有重大困難者，不在此限
    ，消費者債務清理條例第151條第5項定有明文。又聲請更生
    或清算不合程式或不備其他要件者，法院應以裁定駁回之，
    但其情形可以補正者，法院應定期間先命補正，復為同條例
    第8條所明定。
二、本件聲請意旨略以：聲請人目前債務總金額為新臺幣（下同
    ）0000000元，有不能清償債務之情事，消費者債務清理條
    例施行後，於民國97年間與最大債權金融機構萬泰商業銀行
    股份有限公司達成協商，雙方約定聲請人自97年11月10日起
    ，分79期，利率8%，每月10日以18000元依各債權銀行債權
    金額比例清償各項債務，至全部清償為止。聲請人雖已繳納
    2期之應足額，惟聲請人每月可得薪資為41558元，扣除每月
    生活費26259元（每月伙食費5400元、房租費6000元、交通
    費2200元、行動電話2500元、水費114元、電費300元、瓦斯
    費760元、停車費500元、醫療費300元、家庭開銷600元、扶
    養費5000元、強制險125元、所得稅2460元），剩餘薪資為
    15299元，已不足支付協商金額18000元，聲請人僅得向朋友
    借款，又因哥哥服刑，姊姊無工作，父親因病過世，扶養母
    親之責任遂落在聲請人身上。聲請人多次主動請求最大債權
    銀行重新調整還款月付金，卻遭拒絕，故聲請人有不可歸責
    於己之事由，致履行協商顯有重大困難，且其無擔保或無優
    先權之債務總額未逾1200萬元，復未經法院裁定開始清算程
    序或宣告破產，依法自得聲請更生程序，懇請裁定開始更生
    等語。
三、查聲請人主張其毀諾具有不可歸責於己事由，固據其提出協
    議書、無擔保債務還款計劃、戶籍謄本、財團法人金融聯合
    徵信中心、95年度綜合所得稅各類所得資料清單、96年度綜
    合所得稅各類所得資料清單、97年度綜合所得稅各類所得資
    料清單、李欣穎財產歸屬資料清單、李欣穎97年度綜合所得
    稅各類所得資料清單、李家福馬偕紀念醫院死亡證明書、合
    作金庫薪轉證明、臺灣臺北看守所保管款收款收據、薪資明
    細表、勞工保險被保險人投保資料表各1件為證，惟查，依
    行政院公佈98年度臺北縣每人每月最低基本生活費10792 元
    ，及98年度扶養親屬免稅額82000元，每月平均為6834元，
    核計其個人最低生活需求及單獨全部負擔母親周淑貞之扶養
    費用合計為17626元（10792+6834＝17626）；是依聲請人所
    稱月入41558元，扣除前開生活費及扶養費後，每月尚餘
    23932 元，仍足以支付協商金額18000元，而聲請人之薪資
    收入，並無明顯減少之情事，聲請人未舉證其於協商成立後
    ，有何新發生不可歸責於己之事由致履行協商顯有重大困難
    之事實。是本件聲請違背消費者債務清理條例第151條第5項
    之規定，而上開欠缺又屬無從補正，依上說明，自應駁回其
    更生之聲請。
中    華    民    國    99    年    4     月    21    日
                  民事第三庭    法      官  陳映如
上為正本係照原本作成
如不服本裁定，應於裁定送達後10日內，以書狀向本院提出抗告
，並繳納抗告費新臺幣1千元
中    華    民    國    99    年    4     月    21    日
                                書  記  官  李錦輝

司法院資訊處製作；財團法人民間司法改革基金會備份。
